臺灣高等法院臺中分院民事裁定
111年度聲再字第21號
再審聲請人  陳國彥  
再審相對人  郭貴英  
            吳瓖云  
上列當事人間因侵權行為損害賠償事件，聲請人對於中華民國11
1年4月13日本院111年度聲再字第17號確定裁定，聲請再審，本
院裁定如下：
    主  文
再審之聲請駁回。
再審聲請費用由再審聲請人負擔。
    理  由
一、按對於確定裁定聲請再審，應於裁定確定時起30日之不變期
    間內提起，此觀民事訴訟法第507條準用同法第500條第1項
    規定自明。本件再審聲請人不服本院民國111年4月13日111
    年度聲再字第17號駁回其再審聲請之確定裁定（下稱原確定
    裁定），而原確定裁定係於111年4月19日送達於再審聲請人
    ，嗣再審聲請人於111年5月16日對原確定裁定聲請再審（見
    本院卷第3頁收狀章戳），顯未逾30日不變期間。
二、按裁定已經確定，而有第496條第1項或第497條之情形者，
    得準用本編之規定，聲請再審。民事訴訟法第507條定有明
    文。再審之訴，法院認無再審理由，判決駁回後，不得以同
    一事由，對於原確定判決或駁回再審之訴之確定判決，更行
    提起再審之訴。再審之訴不合法者，法院應以裁定駁回之。
    民事訴訟法第498條之1、第502條第1項亦分別定有明文，且
    依同法第507條規定，均準用於對確定裁定聲請再審。又再
    審之目的，原在匡正確定終局裁判之不當，以保障當事人之
    權益。惟為避免當事人以同一事由，對於原確定裁判或駁回
    再審之訴或再審聲請之確定裁判，一再提起再審之訴或聲請
    再審，致浪費司法資源，方設有民事訴訟法第498條之1之限
    制。從而，當事人就同一事件，以同一事由，對確定判決及
    其後各次駁回再審之訴或再審聲請之確定裁定，一再聲請再
    審，自有上開限制規定之適用，其再審之聲請即不合法，應
    以裁定駁回。復按對於民事確定裁定聲請再審，依民事訴訟
    法第507條準用同法第501條第1項第4款規定，應表明再審理
    由，此為聲請再審必備之程式要件。所謂表明再審理由，必
    須指明確定裁定有如何合於法定再審事由之具體情事，始為
    相當，倘僅泛言有何條款之再審事由，無具體情事者，仍難
    謂已合法表明再審事由。既未合法表明再審事由，即為無再
    審之事由，其聲請屬不合法，且毋庸命其補正，逕行駁回之
    (最高法院60年度台抗字第688號、61年度台再字第137號、6
    4年度台聲字第76號裁判意旨參照)。又當事人雖對於某件再
    審裁判聲明再審，但經審查其再審訴狀理由，實為指摘原確
    定裁判或其他裁判如何違法，而對該聲明不服之再審裁判，
    則毫未指明有如何法定再審理由。此種情形，仍應認為未合
    法表明再審理由，逕以其再審為不合法駁回之。經查：
　㈠本件依再審聲請人所具之民事再審聲請狀，係記載：「為再
    審被告101年11月16日所為侵權行為取得不當得利，請求損
    害賠償事件，不服臺灣苗栗地方法院106年度訴字第185號判
    決提起上訴，不服本院106年度上易字第297號判決提起再審
    之訴，不服本院106年度再易字第85號判決提起抗告，不服
    本院107年度再易字第10號裁定聲請再審，----不服本院111
    年度聲再字第17號裁定，依法聲請再審事：再審聲明：⒈原
    判決及原裁定均廢棄。⒉再審被告應連負損害賠償新臺幣陸
    拾萬元給付聲請人，並自101年11月16日起至清償日止，按
    年息百分之5計算之利息。⒊前項請求請准宣告假執行。⒋第
    一、二審及再審程序費用由再審被告連帶負擔。」（見本院
    卷第5至7頁），且再審理由欄內所載之內容，僅列民事訴訟
    法之再審法條，其餘則係載列各法院之裁判資料，復於其民
    事再審聲請狀第15頁記載：「---111年度聲再字第17號未命
    聲請人補正，逕以本件再審之聲請為不合法，應予駁回。判
    決不適用法規，違背法令（證十）。民事訴訟法第468條規
    定，判決不適用法規或適用不當者，為違背法令。」（見本
    院卷第33頁）等語。惟依上開說明，再審聲請人具狀所指陳
    者，若僅係針對本院106年度上易字第297號侵權行為損害賠
    償事件之確定判決及其他裁判如何違法，而對該聲明不服之
    再審裁判，則毫未指明有如何法定再審理由。此種情形，仍
    應認為未合法表明再審理由。
　㈡本件再審書狀對於原確定裁定究有如何合於法定再審事由之
    具體情事，僅記載法條而均未指明原確定裁定有合於民事訴
    訟法第496條第1項或第497條所規定再審事由之具體情事，
    自難認已合法表明再審理由。況本件再審聲請人就同一事件
    ，再以同一事由，對於原確定裁定聲請再審，揆之上開說明
    ，再審聲請人此部分之再審聲請即不合法。
　㈢至再審聲請人於民事再審聲請狀內所載有關刑事再審部分，
    及所附刑事裁定、刑事再抗告狀等，或係與本件無關，或就
    先前歷次再審聲請所指摘前訴訟程序相同事由所為反覆陳述
    ，並未對原確定裁定具體指明有何適用法規顯有錯誤之情事
    ，揆諸前揭說明，本件再審之聲請難謂已合法表明再審理由
    。本件再審聲請人再審之聲請於法不合，應予駁回。
三、據上論結，本件聲請再審為不合法，爰依民事訴訟法第507
    條、第502條第1項、第95條、第78條，裁定如主文。
中　　華　　民　　國　　111 　年　　5 　　月　　20　　日
　　　　　　　　  民事第三庭    審判長法　官  黃玉清
　　　　　　　　　　　　　　          法　官  葛永輝
　　　　　　　　　　　　　　　        法　官  許旭聖
正本係照原本作成。       
不得抗告。
                                      書記官  陳麗玉
　　　　　　　　　　　　　　　　　　　
中　　華　　民　　國　　111 　年　　5 　　月　　20　　日